臺灣高等法院高雄分院刑事判決　　　　100年度上訴字第818號
上　訴　人　臺灣高雄地方法院檢察署檢察官
被　　　告　蔡賢寶
　　　　　　李姿瑩
上列上訴人因被告竊盜案件，不服臺灣高雄地方法院99年度訴字
第1274號中華民國100 年2 月24日、100 年3 月10日第一審判決
（起訴案號：臺灣高雄地方法院檢察署99年度偵字第7075號），
提起上訴，本院判決如下：
     主  文
上訴駁回。
     理  由
一、按上訴書狀應敘述具體理由；又第二審法院認為上訴書狀未
    敘述理由或上訴有刑事訴訟法第362 條前段之情形者，應以
    判決駁回之，同法第361 條第2 項、第367 條前段定有明文
    。
二、檢察官上訴意旨略以：被告李姿瑩與被告蔡賢寶分別於民國
    99年1 月4 日、99年1 月17日共乘機車外出，且被告蔡賢寶
    分別99年1 月4 日下午4 時許、99年1 月17日下午3 時許，
    均在高雄市鼓山區○○○路51巷內登山口附近，2 次竊取他
    人財物得手後，再由被告李姿瑩於同日持上開被告蔡賢寶竊
    得之信用卡盜刷購物，況被告蔡賢寶先陳稱被告李姿瑩於99
    年1 月17日並未與其至高雄市鼓山區○○○路51巷內登山口
    附近，嗣後乃改稱2 人有共同前往，顯見被告蔡賢寶陳稱被
    告李姿瑩不知其竊取他人信用卡一節，無非迴護被告李姿瑩
    之詞，是被告2 人就上開2 次竊盜犯行有犯意聯絡。原審認
    不能證明被告李姿瑩與被告蔡賢寶共同犯上開竊盜罪，自有
    未當。
三、經查，原判決以被告李姿瑩堅詞否認有與被告蔡賢寶於99年
    1 月4 日、99年1 月17日共同竊取被害人李麗淑、林鳳鴦所
    有信用卡之行為，辯稱其與被告蔡賢寶共乘機車後停車，被
    告蔡賢寶即離開至他處，而後2 人再一起離去，途中被告蔡
    賢寶向其表示撿到信用卡，並不知被告蔡賢寶竊取他人信用
    卡等語，又被害人李麗淑、林鳳鴦均證述不知何人竊取財物
    ，被告蔡賢寶於原審亦結證稱被告李姿瑩不知情亦未參與竊
    盜行為等語，是無從據以證明被告李姿瑩就上開2 次竊盜行
    有何犯意聯絡與行為分擔。原審乃認被告蔡賢寶犯行事證明
    確，予以論罪科刑，被告李姿瑩上開竊盜犯罪不能證明，因
    而諭知無罪判決。原判決認事用法，核無不合。至檢察官固
    以上開上訴意旨，指摘原判決不當，然被告2 人既係同居之
    男女朋友，2 人共乘機車外出乃屬平常，而被告蔡賢寶取得
    他人信用卡，或竊盜或侵占他人遺失物，原因多種，自不得
    以被告李姿瑩持被告蔡賢寶交付之他人信用卡盜刷購物，即
    遽行推論被告2 人有共同竊盜犯行，況被告蔡賢寶始終證述
    被告李姿瑩就竊盜不知情及未參與，被告李姿瑩被訴上開竊
    盜犯行仍屬欠缺積極證據證明。從而，檢察官之上訴為無理
    由，應予駁回。此外，檢察官並未依據卷內既有訴訟資料或
    提出新事證，指摘或表明原審判決有何採證認事、用法或量
    刑等足以影響判決本旨之不當或違法，而構成應予撤銷之具
    體理由（例如：依憑證據法則具體指出所採證據何以不具證
    據能力，或依憑卷證資料，明確指出所為證據證明力之判斷
    如何違背經驗、論理法則），其上訴即不合法律上之程式。
    再上訴不合法律上之程式之情形，依刑事訴訟法第367 條但
    書規定：「但其情形可以補正而未經原審法院命其補正者，
    審判長應定期間先命補正。」，係指上訴書狀未敘述理由，
    原審未命補提理由書狀，審判長即應定期間先命補正。提起
    上訴時，上訴書狀如已載理由者，即無審判長應定期間先命
    補正之適用。從而，檢察官之上訴書狀未敘述具體理由，且
    於被告李姿瑩部分之上訴期間屆滿（即100 年3 月28日）後
    之20日內（即100 年4 月17日以前），於被告蔡賢寶部分之
    上訴期間屆滿（即100 年4 月11日）後之20日內（即100 年
    5 月1 日以前），亦未補提上訴具體理由，依上開規定，顯
    屬違背法律上之程式，應由本院依同法第367 條前段、第37
    2 條不經言詞辯論判決如主文。
中    華    民    國  100     年    5     月    31    日
                    刑事第八庭  審判長法  官  洪兆隆
                                      法  官  張盛喜
                                      法  官  郭玫利
以上正本證明與原本無異。
不得上訴。
中    華    民    國   100    年    6     月    1     日
                                      書記官  梁美姿